【裁判字號】    99,交聲,192
【裁判日期】    991005
【裁判案由】    違反道路交通管理處罰條例聲明異議
【裁判全文】
臺灣雲林地方法院交通事件裁定        99年度交聲字第192號
移送機關即
原處分機關  交通部公路總局嘉義區監理所雲林監理站
異  議  人
即受處分人  惠有限公司
法定代理人兼
送達代收人  甲○○
上列受處分人因違反道路交通管理處罰條例案件，對於交通部公
路總局嘉義區監理所雲林監理站於民國99年8 月4 日所為之雲監
裁字第裁72-1AF382444號裁決處分（原舉發通知單號碼：第1AF3
82444 號），聲明異議，本院裁定如下：
    主  文
異議駁回。
    理  由
一、原處分意旨略以：異議人即受處分人惠有限公司負責人甲
    ○○於民國99年5 月27日上午10時16分許，將異議人所有車
    牌號碼為3556-WX 號自用一般小客車，停放在臺北市○○路
    ○ 段2 巷周邊劃有紅色實線表示禁止臨時停車之路段，且駕
    駛人不在現場，經臺北市停車管理工程處人員製單舉發其違
    規停車，嗣原處分機關以其違規行為屬實，依道路交通管理
    處罰條例第56條第1 項第1 款、違反道路交通管理事件統一
    裁罰基準及處理細則第41條、第43條、第44條及第67條規定
    ，裁處異議人新臺幣（下同）900 元之罰鍰。
二、聲明異議意旨略以：異議人固不否認於前述時間，將其所有
    前揭車輛停放在上開路段，惟辯稱因該路段係基隆河堤防外
    道路，並未影響行人或汽車之通行，且該紅線之標示斷斷續
    續分成四段，其施工品質粗糙，紅線未成一直線且到處有油
    漆噴濺之痕跡，致使異議人誤認為其紅線標示為私人劃設道
    路，為此聲明異議，並請求撤銷處分等語。
三、按受處分人不服道路交通管理處罰條例第8 條主管機關所為
    之處罰，得於接到裁決書之翌日起20日內，向管轄地方法院
    聲明異議；依道路交通管理處罰條例第87條規定向管轄法院
    聲明異議之期間，自裁決送達之翌日起算，並得依法扣除在
    途期間及聲請回復原狀；道路交通案件處理辦法第12條規定
    交通案件聲明異議之在途期間扣除，當事人非居住於處罰機
    關所在之鄉、鎮、市（包括縣轄市、省轄市及院轄市），但
    居住於受理聲明異議案件法院之管轄區域者，依本標準第二
    條第一款中之「地方法院在途期間」欄所載日數，扣除在途
    期間；交通法庭認聲明異議不合法律上之程式或其異議權已
    經喪失者，應以裁定駁回之，道路交通管理處罰條例第87條
    第1 項、道路交通案件處理辦法第12條、第18條前段及法院
    訴訟當事人在途期間標準第4 條第1 款第2 目分別訂有明文
    。再者，處理違反道路交通管理事件，有關文書送達之程序
    ，準用行政程序法送達之規定，為違反道路交通管理事件統
    一裁罰標準及處理細則第5 條規明定。而依行政程序法第72
    條第1 項前段及第73條第1 項規定，送達，於應受送達人之
    住居所、事務所或營業所為之；於應送達處所不獲會晤應受
    送達人時，得將文書付與有辨別事理能力之同居人、受僱人
    或應送達處所之接收郵件人員。是以待生合法送達效力之後
    ，即開始起算聲明異議期間，異議人若遲誤聲明異議期間始
    提出本件聲明異議，自應認其聲明異議不合法律上之程式。
四、經查：原處分機關先於99年7 月20日開具雲監裁字第裁72-1
    AF382444號裁決書，經寄送異議人通訊地址臺北市○○路○
    段六巷48號1 樓，由異議人之受僱人於99年7 月22日簽名收
    受，合法送達無誤。嗣原處分機關於99年8 月5 日函知異議
    人以罰鍰金額誤植，另摯開99年08月04日雲監裁字第裁72-1
    AF382444號裁決書，再依同址送達異議人，而該裁決書亦於
    99年8 月6 日由異議人受僱人簽名收受無訛乙情，此有送達
    證書1 紙在卷可稽。是原處分機關之裁決書已於99年8 月6
    日生送達之效力，並於翌日（8 月7 日）起算異議期間，加
    計在途期間2 日，異議期間於同年08月30日晚間12時屆滿（
    期間末日為休假日之次日），而異議人遲至99年9 月8 日始
    具狀向原處分機關聲明異議，其異議已逾道路交通管理處罰
    條例第87條第1 項所定20日之異議期間，異議人聲明異議程
    序上顯不合法，且無從補正，應予駁回。至本案異議理由是
    否成立，自無需再予論述，附此敘明。
五、爰依道路交通管理處罰條例第87條第2 項、道路交通案件處
    理辦法第18條前段，裁定如主文。
中    華    民    國    99    年    10    月    5     日
                  刑事第一庭    法  官  王子榮
以上正本證明與原本無異。
如不服本裁定，應於裁定送達後5 日內向本院提出抗告狀（須附
繕本）。
                                書記官  陳俊偉
中    華    民    國    99    年    10    月    5     日

司法院資訊處製作；財團法人民間司法改革基金會備份。
